臺灣士林地方法院刑事判決　　　　　　 93年度簡上字第169號
上　訴　人　臺灣士林地方法院檢察署檢察官
被　　　告　丙○○
　　　　　　甲○○
　　　　　　乙○○
　　　　　　丁○○
上列上訴人因被告所犯賭博案件，不服本院民國93年10月8 日93
年度士簡字第1215號第一審判決（聲請簡易判決處刑案號：臺灣
士林地方法院檢察署93年度偵字第6666號），提起上訴，暨函請
併案審理（93年度偵字第9386號），本院管轄之第二審合議庭判
決如下：
    主  文
原判決撤銷。
丙○○、甲○○、乙○○、丁○○連續在公眾得出入之場所賭博
財物，各處罰金仟元，如易服勞役均以佰元折算壹日。扣案
之撲克牌壹佰玖拾伍張、新台幣仟捌佰元均沒收。
    事  實
一丙○○、甲○○、乙○○、丁○○各基於概括犯意，先於民國
  93年6 月18日下午，在公眾得出入，址設臺北縣淡水鎮○○街
  16巷1 之2 號之茶藝館內，由丙○○、甲○○、乙○○、丁○○及在場之王炎城、乙○○、邵佩鈴、蔡坤榮、范一郎、白延
  煜等人（王炎城等6 人業經本院另案審結）共同出資購買撲克
  牌資為賭具，並分2 桌，每桌坐5 人，以俗稱「13支」之方法
  賭博財物，其賭法為共分5 家（每1 賭客為1 家），每1 賭客
  發13張撲克牌，由拿到牌之賭客自行將撲克牌分為3 組，各為
  3 張牌、5 張牌、5 張牌，再與同桌其他4 家比大小，如3 組
  牌均為最多點數，即為全贏，其他4 家各應支付贏家新台幣（
  下同）50元（聲請簡易判決處刑書認全贏可贏100 元，尚有誤
  會，應予更正），倘全贏之賭客所持之3 組牌，有4 張是1 樣
  之點數，即為加碼，其他4 家尚應再給付贏家50元（亦即此時
  贏家可自其他4 家各取得100 元），嗣於同日下午2 時40 分
  ，在上址，為警當場查獲，並扣得當場賭博之賭具撲克牌130
  張、與在賭檯上之賭資1,700 元。嗣丙○○、甲○○、乙○○
  、丁○○又承前開犯意，於93年9 月27日下午，在上址公眾得
  出入之茶藝館，與彭進清（由檢察官另行偵辦）共同出資購買
  撲克牌作為賭具，5 人再以上開賭法賭博財物，後於同日下午
  3 時10分，為警在上址查獲，並扣得當場賭博之賭具撲克牌65
  張、與在賭檯上之賭資2,100 元。
二案經台北縣政府警察局淡水分局報告台灣士林地方法院檢察署
  檢察官聲請簡易判決處刑書，暨函請併案審理。
    理 由
一上揭犯罪事實，業據被告丙○○、甲○○、乙○○、丁○○分
  別於警詢、偵查及本院調查、審理時自白不諱，並有照片、現
  場圖、93年6 月18日扣案撲克牌130 張、賭資1,700 元，及93
  年9 月27日扣案之撲克牌65張、賭資2,100 元可證，堪認被告
  丙○○、甲○○、乙○○、丁○○之自白與事實相符，足以採
  信。被告丙○○、甲○○、乙○○、丁○○之犯行，堪以認定
  。本件事證明確，被告犯行洵堪認定，應依法論科。
二核被告丙○○、甲○○、乙○○、丁○○所為，均係犯刑法第
  266 條第1 項前段之賭博罪，其等先後2 次之犯行，時間緊接
  ，犯罪構成要件相同，顯係基於概括犯意反覆為之，為連續犯
  ，應依連續犯之規定以一罪論，並依法加重其刑。公訴人聲請
  併案審理之被告丙○○、甲○○、乙○○、丁○○於93年9 月
  27日之賭博犯行（即93年度偵字第9386號案件），雖未據公訴
  人於起訴書中敘及，然與起訴書所敘及部分有連續犯之裁判上
  一罪關係，應為起訴效力所及，本院自得併予審理。原審認被
  告4 人本件犯行事證明確，予以論罪科刑，固非無見，惟就被
  告4 人前揭93年9 月27日之賭博犯行，未併予審酌，且93年6
  月18日扣案之賭具撲克牌130 張，原審誤為100 張，均有可議
  ，檢察官上訴意旨指摘原判決不當，為有理由，自應由本院予
  以撤銷改判。爰分別審酌被告丙○○、甲○○、乙○○、丁○○犯罪之手段、賭博之態樣、於第1 次賭博遭查獲後，竟不知
  悔改，再於同址，以同一方法賭博，惟犯後坦承犯行，態度尚
  稱良好，本件犯罪情節尚非重大等一切情狀，各量處如主文第
  二項所示之刑，並均諭知易服勞役之折算標準。扣案之賭具撲
  克牌共195 張、於賭台上之賭資共3,800 ，應依刑法第266 條
  第2 項之規定，不問屬於犯人與否，均宣告沒收。
三據上論斷，應依刑事訴訟法第455 條之1 第1 項、第3 項、第
  369 條第1 項前段、第364 條、第299 條第1 項前段，刑法第
  56條、第266 條第1 項前段、第2 項、第42條第2 項，罰金罰
  鍰提高標準條例第1 條前段、第2 條，判決如主文。
本案經檢察官林聰良到庭執行職務
中　　華　　民　　國　　94　　年　　6 　　月　　29　　日
                  刑事第一庭審判長法  官  雷  雯  華
　　                              法  官  張  國  棟
                                  法  官  江  翠  萍
以上正本證明與原本無異。
如不服本判決，應於判決送達後10日內，向本院提出上訴狀。
                                  書記官  范  淑  芬
中　　華　　民　　國　　94　　年　　7 　　月　　1 　　日
論罪條文：刑法第266 條第1 項前段、第2 項
在公共場所或公眾得出入之場所賭博財物者，處一千元以下罰金
。但以供人暫時娛樂之物為賭者，不在此限。
當場賭博之器具與在賭檯或兌換籌碼處之財物，不問屬於犯人與
否，沒收之。
